---
title: "Soc_concat"
author: "Olga Molotkova"
date: "2025-03-04"
output: html_document
---

```{r setup, include=FALSE}
knitr::opts_chunk$set(echo = TRUE)
```

# Объединение файлов

## Новые файлы и файл со всеми типами публикаций

Я взяла три txt-файла от Василисы в формате full-record с цитатами:
*savedrecs*, *savedrecs (1)*, *savedrecs (2)*. Запрос был PY=(2022-2024) AND SU=Sociology and CU=Russia. Получилась выдача на 1264 публикации.

Присоединю их к общему файлу *CompleteData_Sociology* из папки https://disk.yandex.ru/client/disk/ANR-Lab%20General/Projects/WoS%20Russian%20Science/WoS%20Russia/Subsets/Preprocessing%20for%20Pajek/Sociology

Для начала загружу файлы в библиометрикс, чтобы просмотреть содержимое файлов, сравнить таблицы.

```{r}
#install.packages('bibliometrix')
#library(bibliometrix) 
#bibliometrix:: biblioshiny()
#biblioshiny(maxUploadSize=600) #for big files
```

```{r}
library(readxl)
library(dplyr)
```

```{r}
savedrecs <- read_excel("Bibliometrix-Export-savedrecs.xlsx")
glimpse(savedrecs)
```
```{r}
savedrecs1 <- read_excel("Bibliometrix-Export-savedrecs (1).xlsx")
glimpse(savedrecs1)
```

```{r}
savedrecs2 <- read_excel("Bibliometrix-Export-savedrecs (2).xlsx")
glimpse(savedrecs2)
```
```{r}
CompleteData_Sociology <- read_excel("Bibliometrix-Export-CompleteData_Sociology.xlsx")
glimpse(CompleteData_Sociology)
```

Количество столбцов не совпадает. Проверим, какие столбцы отличаются в датафреймах.

```{r}
#install.packages("janitor")
library("janitor")
```

```{r}
janitor::compare_df_cols(savedrecs, savedrecs1, savedrecs2, CompleteData_Sociology)
```
Смотрим на сайте значения отсутсвующих в части датафреймов столбцов (N/A): https://images.webofknowledge.com/images/help/WOS/hs_wos_fieldtags.html

BE - Editors  
BN - International Standard Book Number (ISBN)  
CL - Conference Location  
CT - Conference Title  
CY - Conference Date    
C3 - **??**  
EF - **End of File**  
GP - Book Group Authors  
HC - ESI Highly Cited Paper. Note that this field is valued only for ESI subscribers.  
HO - Conference Host  
HP - ESI Hot Paper. Note that this field is valued only for ESI subscribers.  
SE - Book Series Title  
SP - Conference Sponsors  
SU - Supplement  

Показались странными столбцы С3 и EF, проверила в текстовых файлах:
EF - просто аббревиатура в конце, можно удалить. 
C3 - вероятно, адрес автора, как и C1. Интересно, что написание C1 тоже отличается в файлах.

1. Пример C3 в файле **savedrecs**: Russian Presidential Academy of National Economy & Public Administration
2. Пример C1 в файле **savedrecs**: [Malakhov, Vladimir S.] RANEPA, Sch Adv Studies Humanities, Inst Social Sci, Vernadsky prosp 82, Moscow 119571, Russia.
3. Пример C1 в файле **СompleteData_Sociology**: C1 RUSSIAN NATL PUBL OPIN RES CTR,MOSCOW,RUSSIA.

Проверим, какие типы публикаций в файлах.

```{r}
savedrecs$DT <- as.factor(savedrecs$DT)
summary(savedrecs$DT)
```
```{r}
savedrecs1$DT <- as.factor(savedrecs1$DT)
summary(savedrecs1$DT)
```


```{r}
savedrecs2$DT <- as.factor(savedrecs2$DT)
summary(savedrecs2$DT)
```


```{r}
CompleteData_Sociology$DT <- as.factor(CompleteData_Sociology$DT)
summary(CompleteData_Sociology$DT)
```
Хотя в файлах типы публикаций не полностью совпадают, значительно отличается файл CompleteData_Sociology, в котором есть главы книг и материалы конференций.

Так же интересно посмотреть, почему некоторые столбцы в датафреймах типа logical: AU_UN_NR, SU, EA.

```{r}
summary(CompleteData_Sociology$AR)
```
```{r}
summary(CompleteData_Sociology$AU_UN_NR)
summary(savedrecs$AU_UN_NR)
summary(savedrecs1$AU_UN_NR)
summary(savedrecs2$AU_UN_NR)
```

```{r}
summary(CompleteData_Sociology$SU)
```

Видимо, это тоже незаполненные значения.


## Новые файлы и файл только со статьями

Убираем вручную столбец "EF" из файлов *savedrecs*, *savedrecs1*, *savedrecs2*, так как он обозначает конец файла. Снова открываем библиометрикс.

Загружаем файлы *savedrecs*, *savedrecs1*, *savedrecs2* без столбца "EF" и файл *Sociology clean filtered*, в котором Даша Осокина отбирала только статьи.

```{r}
#install.packages('bibliometrix')
## library(bibliometrix) 
## bibliometrix:: biblioshiny()
## biblioshiny(maxUploadSize=600) #for big files
```

```{r}
savedrecs <- read_excel("Bibliometrix-Export-savedrecs.xlsx")
glimpse(savedrecs)
```

```{r}
savedrecs1 <- read_excel("Bibliometrix-Export-savedrecs (1).xlsx")
glimpse(savedrecs1)
```

```{r}
savedrecs2 <- read_excel("Bibliometrix-Export-savedrecs (2).xlsx")
glimpse(savedrecs2)
```
```{r}
Sociology_clean_filtered <- read_excel("Bibliometrix-Export-Sociology_clean_filtered.xlsx")
glimpse(Sociology_clean_filtered)
```

```{r}
janitor::compare_df_cols(savedrecs, savedrecs1, savedrecs2, Sociology_clean_filtered)
```
Отсутствующие столбцы:  
C3 - ??  
EA - Early access date  
HC - ESI Highly Cited Paper. Note that this field is valued only for ESI subscribers.  
HP - ESI Hot Paper. Note that this field is valued only for ESI subscribers.  

```{r}
Sociology_clean_filtered$DT <- as.factor(Sociology_clean_filtered$DT)
summary(Sociology_clean_filtered$DT)
```

```{r}
savedrecs$DT <- as.factor(savedrecs$DT)
summary(savedrecs$DT)
```

```{r}
savedrecs1$DT <- as.factor(savedrecs1$DT)
summary(savedrecs1$DT)
```

```{r}
savedrecs2$DT <- as.factor(savedrecs2$DT)
summary(savedrecs2$DT)
```

```{r}
summary(Sociology_clean_filtered$BE)
```

# Сохранение итогового файла Soc_1992_2024 со всеми типами публикаций

Кажется, что по типам публикаций файлы от Василисы *savedrecs*, *savedrecs (1)*, *savedrecs (2)* больше подходят к файлу *CompleteData_Sociology.txt* - со всеми типами публикаций. Соединим их.


```{r}
getwd()
setwd("C:\\Users\\Lenovo\\Downloads\\Pajek Thesis")
files <- dir()
files
if (is.element(el = "CompleteWoSDataBase.txt", set = files) == TRUE) file.remove("CompleteWoSDataBase.txt")
for (i in 1:length(files)){
  tmp <- readLines(files[i])
  cat(tmp, file = "Soc_1992_2024.txt", sep = "\n", append = TRUE)
}
```


Загружаем полученный файл в библиометрикс, смотрим.


```{r}
Soc_1992_2024 <- read_excel("Bibliometrix-Export-Soc_1992_2024.xlsx")
glimpse(Soc_1992_2024)
```

```{r}
janitor::compare_df_cols(savedrecs, savedrecs1, savedrecs2, Sociology_clean_filtered, Soc_1992_2024)
```
```{r}
Soc_1992_2024$DT <- as.factor(Soc_1992_2024$DT)
summary(Soc_1992_2024$DT)
```

```{r}
summary(Soc_1992_2024$PY)
```

Итого, получился файл *Soc_1992_2024* со всеми типами публикаций с 1992 по 2024 г. (9,179 шт.), с 70 столбцами (типы метаданных, заполнены не все). Дубликаты не удалены.